【裁判字號】    89,易,435
【裁判日期】    890509
【裁判案由】    毒品危害防制條例
【裁判全文】
臺灣士林地方法院刑事判決                          八十九年度易字第四三五號
    公  訴  人  臺灣士林地方法院檢察署檢察官
    被      告  甲○
右列被告因違反毒品危害防制條例案件，經檢察官提起公訴（八十九年度毒偵字第六
七號），本院判決如左：
    主  文
甲○連續施用第二級毒品，累犯，處有期徒刑柒月。扣案第二級毒品安非他命吸食器
壹組沒收。
    事  實
一、甲○前曾於民國八十七年間因違反槍砲彈藥刀械管制條例案件，經臺灣士林地方
    法院士林簡易庭於八十七年十二月二十三日以八十七年度士簡字第六六六號判處
    有期徒刑三月確定，於八十八年十月二十九日易科罰金執行完畢。甲○明知安非
    他命為第二級毒品，且其前曾於八十七年一月起至同年二月二十五日止，在其位
    於台北市○○區○○路七○七巷二一號七樓住處，連續施用第二級毒品安非他命
    ，經依本院以八十七年毒聲字第十九號裁定送觀察、勒戒後，認無繼續施用毒品
    傾向，由臺灣士林地方法院檢察署檢察官於八十七年六月十一日以八十七年度偵
    字第四八七○號為不起訴處分確定。復因於八十七年八月三日前四日某時，在不
    詳地點施用第二級毒品安非他命，同經本院以八十七年毒聲字四○七號裁定送觀
    察、勒戒後，認無繼續施用毒品傾向，由臺灣士林地方法院檢察署檢察官於八十
    七年八月十九日以八十七年偵字第六八三九、七三一五號為不起訴處分確定。嗣
    又基於概括犯意，自第二次觀察勒戒甫經釋放之翌日即八十七年八月二十二日晚
    上八時起至八十八年二月四日上午十時十分經本院命法警採尿回溯九十六小時期
    間內止，在上址住處，連續施用第二級毒品安非他命多次，為警於八十七年八月
    二十六日中午十二時許，在其上址住處查獲，經臺灣士林地方法院檢察署檢察官
    以八十七年度偵字第八一五八號、第八六三一號、第八九二二號、第九九一二號
    提起公訴，經本院於八十八年四月八日以八十七年度易字第二○六三號判處有期
    徒刑五月，再經臺灣高等法院於八十八年七月七日以八十八年度上易字第二七四
    三號判決駁回上訴確定，被告且經本院以八十七年度毒聲字第八六二號裁定入臺
    灣臺北戒治所，施以強制戒治一年，經臺灣士林地方法院檢察署檢察官指揮執行
    強制戒治後，復經本院以八十八年度毒聲字第二○六七號裁定停止戒治，所餘戒
    治期間付保護管束。詎仍不知悔改，於前開案件判決確定後之停止戒治付保護管
    束期間，復基於概括犯意，自八十八年十一月二十五日回溯前九十六小時內之某
    不詳時間起，迄八十九年一月十一日回溯前九十六小時內之某不詳時間止，在不
    詳地點，連續施用第二級毒品安非他命多次，經臺北市政府警察局警員於八十八
    年十一月二十五日下午三時許，在其位於上址住處查獲，並扣得第二級毒品安非
    他命吸食器一組。
二、案經臺北市政府警察局移送臺灣士林地方法院檢察署檢察官聲請撤銷停止戒治並
    偵查起訴。
    理  由
一、訊據被告甲○固不否認於停止戒治期間有施用安非他命一次，惟辯稱並無連續施
    用之情云云。經查被告為警查獲後所採集之尿液，經送檢驗及複驗，均呈安非他
    命陽性反應，此有臺北市立療養院八十八年十二月六日煙毒尿液檢驗報告書、法
    務部調查局八十九年二月十八日（八八）陸字第八九○○九○二四號檢驗通知書
    各一份附卷可稽，並有安非他命吸食器一組扣案可證。又被告經臺灣士林地方法
    院檢察署檢察官於八十九年一月十一日傳訊到案後採集尿液後飭回，其該次所採
    集尿液經送鑑驗，亦呈安非他命陽性反應，復有憲兵司令部刑事鑑識中心八十九
    年二月一日（八九）綱得字第○○八六四號鑑驗通知書一紙在卷可按。次查個人
    口服投與甲基安非他命後，其尿液中能否驗出安非他命陽性反應，與其投與方式
    、投與量、個人體質、採尿時間及檢測儀器之精密度等有關，一般而言，約百分
    之七十於口服投與後二十四小時內自尿中排出，約百分之九十於九十六小時內自
    尿中排出，從而吸食時間距採集尿液時間最長可能不會超過四日，此有行政院衛
    生署藥物食品檢驗局八十一年二月八日八一藥檢壹字第一一五六號函可參。據此
    ，堪認被告應有於採尿時（即八十八年十一月二十五日下午五時三十分許、八十
    九年一月十一日下午二時四十分）之前九十六小時期間內吸用安非他命甚明。是
    被告確有於停止戒治付保護管束期間連續施用安非他命之犯行甚明，被告辯稱並
    無連續施用安非他命云云，顯為卸責之詞，不足採信。
二、又被告前因違反毒品危害防制條例案件，先後經本院以八十七年毒聲字第十九號
    、八十七年毒聲字四○七號裁定送觀察、勒戒後，均認無繼續施用毒品傾向，分
    別由臺灣士林地方法院檢察署檢察官八十七年度偵字第四八七○號及八十七年度
    偵字第六八三九、七三一五號為不起訴處分確定；嗣又因違反同條例，經臺灣士
    林地方法院檢察署檢察官以八十七年度偵字第八一五八號、第八六三一號、第八
    九二二號、第九九一二號提起公訴，經本院八十七年度易字第二○六三號判處有
    期徒刑五月，再經臺灣高等法院以八十八年度上易字第二七四三號判決駁回上訴
    確定，此有臺灣高等法院被告全國前案紀錄表、最高法院檢察署被告刑案紀錄簡
    覆表各一份在卷足憑，復有本院八十七年度易字第二○六三號判決附卷可考。被
    告竟於停止戒治付保護管束期間，另行起意，連續施用第二級毒品安非他命之行
    為，顯已違反保護管束應遵守事項情節重大，除依法得撤銷保護管束，仍施予強
    制戒治外，同時亦觸犯毒品危害防制條例第十條第二項之施用第二級毒品之規定
    ，與前案並無連續犯之裁判上一罪關係，不因其前之強制戒治處分未執行完畢，
    即認不符合可處罰之程序要件（臺灣高等法院八十八年上訴字第四四五三號、八
    十八年上易字第五七○九號、八十九年上易字第一一八號判決參照），堪認被告
    確有三犯以上施用第二級毒品安非他命之犯行無訛。本件事證明確，被告犯行洵
    堪認定，應依法論科。
三、查安非他命為毒品危害防制條例所謂之第二級毒品，觀諸該條例第二條第二項第
    二款規定甚明。核被告所為係犯毒品危害防制條例第十條第二項施用第二級毒品
    罪。其先後多次施用第二級毒品安非他命之行為，時間緊接，觸犯構成要件相同
    之罪，顯係基於概括犯意為之，應依連續犯之規定以一罪論，並加重其刑。至其
    施用前後非法持有安非他命之低度行為，應為施用之高度行為所吸收，不另論罪
    。被告前有事實欄所列前案經判處有期徒刑及執行完畢情形，此有臺灣高等法院
    被告全國刑案紀錄表、臺灣高等法院檢察署刑案記錄簡覆表各一份在卷可按，其
    前受有期徒刑執行完畢，於五年以內再犯本件最重本刑為有期徒刑以上之罪，為
    累犯，應依刑法第四十七條之規定加重其刑。爰審酌被告已曾因施用安非他命犯
    行，受二次觀察勒戒處分，並因三犯毒品危害防制條例第十條第二項之罪，經本
    院判處有期徒刑五月確定，猶不知真切悛悔，戒絕惡習，屢犯本罪，惡性較重及
    其施用期間、次數、犯後態度等一切情狀，量處如主文所示之刑。至扣案第二級
    毒品安非他命吸食器壹組，係供犯罪所用之物，且為被告所有，業經其供明在卷
    可按，爰依刑法第三十八條第一項第二款規定，併予宣告沒收。
據上論斷，應依刑事訴訟法第二百九十九條第一項前段，毒品危害防制條例第十條第
二項，刑法第十一條、第五十六條、第四十七條、第三十八條第一項第二款，判決如
主文。
本案經檢察官李學玨到庭執行職務
中      華      民      國    八十九    年      五      月      九      日
                                  臺灣士林地方法院刑事第二庭
                                          法  官
右正本證明與原本無異。
如不服本判決，應於判決送達後十日內，向本院提出上訴狀。
                                          書記官
中    華    民    國      八十        年              月              日


司法院資訊處製作；財團法人民間司法改革基金會備份。
